臺灣臺北地方法院民事裁定
111年度北小字第1702號
原      告  洪于禾  

被      告  陳韋志  

上列當事人間請求損害賠償事件，本院裁定如下：
    主  文
原告之訴駁回。
訴訟費用新臺幣壹仟元由原告負擔。
    理    由
一、按除別有規定外，確定之終局判決就經裁判之訴訟標的，有
    既判力。原告之訴，其訴訟標的為確定判決之效力所及者，
    法院應以裁定駁回之，民事訴訟法第400條第1項、第249條
    第1項第7款分別定有明文。而所謂一事不再理之原則，乃指
    同一事件已有確定之終局判決者而言。其所謂同一事件，係
    指同一當事人就同一法律關係而為同一之請求，或就同一訴
    訟標的求為相反之判決，或求為與前訴可以代用之判決而言
    。確定判決所生之既判力，除當事人就確定終局判決經裁判
    之訴訟標的法律關係，不得更行起訴或為相反之主張外，法
    院亦不得為與確定判決意旨相反之裁判。否則將使同一紛爭
    再燃，即無以維持法之安定，及保障當事人權利、維護私法
    秩序，無法達成裁判之強制性、終局性解決紛爭之目的（最
    高法院93年度台上字第1432號裁判意旨參照）。
二、原告洪于禾起訴主張：伊於民國110年8月26日13時許，駕駛
    汽車（下稱A車）至7-11榮星門市自動提款機提領現金，於
    是將A車暫停放於臺北市○○區○○路000號（臺北市第五信用合
    作中山分社旁即龍江路與錦州街口），被告陳韋志駕駛車牌
    號碼0000-00號自用小客車(下稱B車)一直狂按喇叭，並於B
    車內向伊比中指，接著將中指伸出窗外並將中指放在B車之
    擋風玻璃上，伊則馬上錄影並向前理論為何被告要對伊比中
    指，被告看到伊錄影馬上將中指收回，且說謊宣稱沒有對伊
    比中指，隨後離去時又對原告說出「娘娘腔」之字眼，被告
    對伊比中指及辱罵「娘娘腔」，顯已公然妨害伊名譽，爰依
    民法第18條、第184條第1項、第195條第1項等規定，請求被
    告賠償新臺幣(下同)10萬元，及自起訴狀繕本送達翌日起至
    清償日止，按週年利率5％計算之利息等語。　　
三、經查：原告就同一原因事實前向本院提起訴訟，依侵權行為
    損害賠償之法律關係對被告為請求，經本院110年度北小字
    第4398號判決駁回原告之訴，原告不服提起上訴，復經本院
    111年度小上字第29號裁定駁回其上訴而確定在案，此經本
    院依職權調取上開卷宗核閱屬實。原告雖以「110年度北小
    字第4398號及111年度小上字第29號均未審查到被告比中指
    之事，導致法院誤認原告強制被告說出娘娘腔，所導致原告
    敗訴，故本訴無既判力遮斷效」云云，惟本院110年度北小
    字第4398號判決事實及理由欄四、㈡內載明「然經本院會同
    兩造當庭勘驗原告提出之光碟，其中檔案一為原告拍攝被告
    車輛之影像(見本院卷第61-64頁)，惟看不出被告有於車內
    比中指的行為……依上開兩造對話譯文，被告從頭到尾都沒有
    比中指之行為，反而是原告一直要求被告比中指，故亦難認
    被告確實有對原告比中指的行為。是原告提出上揭光碟，尚
    難據為證明原告有對其比中指之行為之有利證據」等語，足
    見前揭確定判決就被告是否有對原告比中指乙節，已實質審
    認，併予敘明。從而，原告於上開判決確定後，就同一當事
    人、同一法律關係而為同一之請求，顯違反一事不再理原則
    ，是本件起訴不合法，應以裁定駁回之。
四、爰依民事訴訟法第249條第1項第7款、第95條、第78條，裁
    定如主文。
中　　華　　民　　國　　111 　年　　6 　　月　　13　　日
                  臺北簡易庭  法  官  陳仁傑
以上正本係照原本作成。
如不服本裁定應於送達後10日內向本院提出抗告狀，並繳納抗告
費新臺幣1,000元。
中　　華　　民　　國　　111 　年　　6 　　月　　13　　日
                              書記官　黃進傑